# 陈版主，请教关于研发形成的无形资产的摊销是否再次计入下一次研发并资本化

提问人：暗酱 时间：2019-06-04 21:53:07
1 、例如公司形成的资本化的无形资产，公司利用起以前研发的该无形资产，继续研发新的无形资产，请问是否能够将以前研发形成的无形资产摊销计入新的无形资产资本化？
2 、如果不行，是否存在可以将以前研发形成的无形资产的摊销计入研发资本化的情形？

回答人：chenyiwei
理论上，如果此前研发形成的无形资产，后续在此基础上进一步研发新的无形资产，则应将前期资本化形成的无形资产作为新项目研发投入的一部分，转入新项目的研发支出中，并根据新项目所处的研发阶段和对是否满足资本化条件的判断，确定该部分原无形资产账面价值能否作为新项目研发支出的一部分予以资本化，但资本化金额不能超出预计未来现金流量现值，并需要在期末减值测试时从严把握。

提问人：aegis 时间：2019-06-05 09:18:15
刚好顺路请教，如果此前研发形成的无形资产是一种开发工具，可广泛应用于之后的各种自行研发或定制受托研发，前研发形成的无形资产本身或其摊销额如何处理？

回答人：chenyiwei
1 、这种不直接对应可对外销售产品的研发项目能否资本化要非常谨慎。 2 、假设满足资本化条件，则其摊销额应计入在该项目基础上进一步研发项目的研发支出中，并依据发生时该研发项目的所处阶段确定能否资本化。